臺灣新竹地方法院刑事判決
                                      111年度易字第71號
公  訴  人  臺灣新竹地方檢察署檢察官
被      告  張政謙


            張城樺


上列被告等因偽造文書案件，經檢察官提起公訴（110年偵字第1
3217號），被告等於本院準備程序為有罪之陳述，經本院裁定進
行簡式審判程序獨任審理，判決如下：
    主  文
乙○○共同犯使公務員登載不實罪，處拘役伍拾日，如易科罰金，
以新臺幣壹仟元折算壹日。緩刑貳年，緩刑期間付保護管束，並
應於本判決確定之日起壹年內接受法治教育課程貳場次。
甲○○共同犯使公務員登載不實罪，處拘役伍拾日，如易科罰金，
以新臺幣壹仟元折算壹日。緩刑貳年，緩刑期間付保護管束，並
應於本判決確定之日起壹年內接受法治教育課程貳場次。
    事  實
一、乙○○、甲○○均明知乙○○並無將名下新竹縣○○鄉○○段000○000
    地號土地共有部分1/3（下稱上開土地）贈與甲○○之意思，
    乙○○、甲○○竟共同基於使公務員登載不實之犯意聯絡，為擔
    保乙○○向甲○○之借款，遂推由甲○○於民國110年2月19日，持
    載有乙○○將上開土地贈與給甲○○之土地登記申請書，向新竹
    縣新湖地政事務所辦理上開土地贈與甲○○之登記，使不知情
    之該地政事務所公務員於110年2月22日將上開不實之贈與事
    項登載於職務上所掌之土地登記簿上，足生損害於地政機關
    對土地管理之正確性。
二、案經臺灣新竹地方檢察署檢察官簽分偵查起訴。
    理  由
一、本件被告乙○○、甲○○所犯之罪，均非法定刑為死刑、無期徒
    刑或最輕本刑3 年以上有期徒刑之罪，亦非高等法院管轄第
    一審之案件，而被告乙○○、甲○○於準備程序進行中就被訴事
    實均為有罪之陳述，經本院告知簡式審判程序之旨，並聽取
    檢察官及被告乙○○、甲○○之意見後，本院乃依刑事訴訟法第
    273 條之1 第1 項規定，裁定進行簡式審判程序，合先敘明
    。
二、訊據被告乙○○、甲○○就上開犯行於本院準備及簡式程序時均
    坦承不諱（見本院卷第30頁、第34-35頁），並有土地建物
    查詢資料、異動索引查詢資料、新竹縣新湖地政事務所110
    年7月27日新湖地登字第1100002638號函暨所檢附之土地贈
    與相關資料各1份（見他卷第42-50頁、第53-63頁反面）在
    卷可參，足認被告乙○○、甲○○之自白均與事實相符，本件犯
    行均至堪認定，應依法論科。
三、按刑法第214 條所謂使公務員登載不實事項於公文書罪，須
    一經他人之聲明或申報，公務員即有登載之義務，並依其所
    為之聲明或申報予以登載，而屬不實之事項者，始足構成。
    地政機關人員於人民申請辦理土地相關登記事項（包括買賣
    、贈與之移轉登記、抵押權設定登記），係依照申請人提出
    之書面資料辦理登記，並不進行實質審查，而被告乙○○並無
    將上開土地贈與甲○○之真意，其等竟使承辦之公務員將此等
    不實之事項登載於其職務上掌管之土地登記簿等公文書。是
    核被告乙○○、甲○○所為，均係犯刑法第214 條之使公務員登
    載不實罪。被告乙○○、甲○○就上開犯行，俱有犯意聯絡、行
    為分擔，均應論以共同正犯。
四、爰審酌被告乙○○、甲○○辦理虛偽之土地設定登記，足生損害
    於地政機關對於地政登記管理之正確性，所為均殊值非難；
    惟念及被告乙○○、甲○○犯後均坦承犯行，態度尚可，兼衡被
    告乙○○自承教育程度為高中畢業，案發迄今無固定工作，偶
    爾打零工維生，未婚，無未成年子女；被告甲○○自承教育程
    度為高職畢業，案發迄今均擔任代書助理，已婚，有2名未
    成年子女，現與家人同住，暨本件犯罪動機、情節等一切情
    狀，分別量處如主文所示之刑，並均諭知易科罰金之折算標
    準。
五、查被告乙○○、甲○○均未曾因故意犯罪受有期徒刑以上刑之宣
    告，有臺灣高等法院被告前案紀錄表各1 份存卷為憑，其等
    因一時失慮致罹刑典，經此偵審程序之教訓後，應能知所警
    惕，信無再犯之虞，本院因認其等所受宣告之刑以暫不執行
    為適當，爰均依刑法第74條第1項第1款之規定，併予宣告緩
    刑如主文所示，以勵自新。惟為確保足使被告二人記取教訓
    暨培養正確法治觀念，以戒慎其行止，爰依刑法第93條第1 
    項第2 款、第74條第2 項第8 款之規定，諭知被告於緩刑期
    間付保護管束，並應於本案判決確定之日起1 年內接受2場
    次之法治教育課程。另倘被告於本案緩刑期間，違反上開所
    定負擔且情節重大，足認原緩刑之宣告難收預期之效果，而
    有執行刑罰之必要者，依刑法第75條之1 第1 項第4 款規定
    ，得撤銷其緩刑之宣告，附此敘明。　　
據上論斷，依刑事訴訟法第273 條之1 第1 項、第299 條第1 項
前段，判決如主文。
本案經檢察官王遠志提起公訴，檢察官黃嘉慧到庭執行職務。
中    華    民    國   111    年    2    月    25    日
                  刑事第六庭  法  官   林涵雯
以上正本證明與原本無異。
如不服本判決應於收受本判決後20日內向本院提出上訴書狀，上
訴書狀應敘述具體理由。上訴書狀未敘述上訴理由者，應於上訴
期間屆滿後20日內補提理由書狀於本院(均須按他造當事人之人
數附繕本 )「切勿逕送上級法院」。 
中　　華　　民　　國　　111 　年　　2 　　月　　25　　日
                              書記官   林汶潔
附錄本案論罪科刑法條：
中華民國刑法第214條
明知為不實之事項，而使公務員登載於職務上所掌之公文書，足
以生損害於公眾或他人者，處三年以下有期徒刑、拘役或一萬五
千元以下罰金。